Minutes et répertoires du notaire Jean II CHAPELLAIN, 9 juillet 1610 - décembre 1623 (étude XXIV)
Archives nationales
- Minutes de Jean II CHAPELLAIN, 1610 - 1623; MC/ET/XXIV/298 - MC/ET/XXIV/359
  - Brevets. 1618 - 1619, MC/ET/XXIV/359
    - Dépôt par Emmanuel de Crussol, duc d'Uzès pair de France, chevalier d'honneur de la Reine, demeurant à Paris, rue de l'Arbre-Sec d'un mémoire d'habits dûs à Robert Malaquin, marchand bourgeois de Paris, et reconnaissance de sa dette de 800 £. (A la suite: 1620, 28 février, quittance dudit Malaquin à Emmanuel de Crussol, duc d'Uzès) (brevets), 10 mai 1618; MC/ET/XXIV/359; fol. IIII/XX/II
      reconnaissance; quittance; Crussol, Emmanuel de; Malaquin, Robert
    - Obligation de Jean Aulmont distillateur demeurant à Paris, Ile du Palais envers Louis Duvernay, bourgeois de Paris, de 105 £. en prêt. Brevets, 12 mai 1618; MC/ET/XXIV/359; fol. CVII
      obligation; Aulmont, Jean; Duvernay, Louis
    - Obligation de Charles-Etienne de La Grange seigneur de Villedoue, Courcelle et autres lieux, demeurant ordinairement au lieu seigneurial de Villedoué, pays Messin, à présent logé à Paris rue des Petits-Champs envers Pierre Geslin, concièrge et tailleur du maréchal de Brissac, de 288 £. en prêt. Brevets, 17 mai 1618; MC/ET/XXIV/359; fol. IIII/XX/XVII
      obligation; La Grange, Charles-Etienne de; Geslin, Pierre
    - Obligation de Charlotte de Tournabonne, veuve de Philippe de Rieux chevalier seigneur de La Tour, demeurant rue de l'Arbre-Sec, envers Perrette Regnault, veuve d'un maître chandelier à Paris, de 36 £. pour frais de pension., 19 mai 1618; MC/ET/XXIV/359; fol. LXVII; (BREVETS)
      obligation; Rieux, Philippe de; Tournabonne, Charlotte de; Regnault, Perrette
    - Obligation de Jacques Guiboust, marchand demeurant au village de Ville d'Avray près de Saint-Cloud, envers Antoine Guimyer maître charron au village d'Auteuil, de 180 £. pour reste du paiement des ouvrages de charpenterie et fourniture de bois pour la construction d'une maison à Ville d'Avray (brevets), 31 mai 1618; MC/ET/XXIV/359
      obligation; Guiboust, Jacques; Guimier, Antoine
    - Promesse par Durant Donnat, messager ordinaire de la ville d'Avignon, étant à présent à Paris logé rue de la Huchette, enseigne du Paon, à Marc Deurro, écuyer du duc d'Uzes, homme d'armes de la compagnie de la Reine, de transporter une boite de bois blanc contenant des hardes, de la valeur de 150 £. et 7 pistoles d'Espagne, montant à 50 £. 8 s. jusqu'à Courthézon en la principauté d'Orange pour les remettre à la femme dud. Deurro et d'en rapporter quittance et décharge à Paris dans un mois. Brevets, 2 juin 1618; MC/ET/XXIV/359; fol. IIII/XX/XII
      quittance; Donnat, Durant; Deurro, Marc
    - Obligation de Pierre Chastellain opérateur de hernies et descentes de boyaux demeurant à Paris rue Bourg l'abbé envers Jacques Le Marye, chirurgien rue des Poulies, de 108 l. en prêt (brevets)., 19 juin 1618; MC/ET/XXIV/359; fol. VII/XX/III
      obligation; Chastellain, Pierre; Le Maryé, Jacques
    - Obligation de Charles Le Preux, fripier à Paris, envers Pierre Martel, marchand à Rouen, de 166 £. 15 s. pour vente faite à la foire du Landy de Saint-Denis dernière, de 5 'cuzans' de plusieurs couleurs(brevets)., 3 juillet 1618; MC/ET/XXIV/359; fol. CXIX
      acte de vente; obligation; Le Preux, Charles; Martel, Pierre
    - Obligation de Jacques d'Angennes, chevalier, seigneur de Pougny et autres lieux, conseil 1er du roi en ses conseils d'Etat et privé, à présent logé à Saint-Germain-des-Prés, rue de Bourbon envers Edouard Turgis, marchand drapier, bourgeois de Paris, de 1810 £. pour marchandises livrées jusqu'à ce jour.(brevets), 17 juillet 1618; MC/ET/XXIV/359; fol. CX
      obligation; Angennes, Jacques d' (1587?-1637); Turgis, Edouard
    - Déclaration de Bernard du Bouzet, sieur de La Roche-Marin, demeurant à Condom en Gascogne, à présent à Paris, au sujet d'une lettre de change de 322 £. 10 s. payable dans trois mois au sieur Noel, bourgeois de la ville de Toulouse, promettant à Gabriel Tauzia, conseiller du roi en son Grand Conseil de l'acquitter de la souscription qu'il en a faite. Supplique au Prévôt de Paris, dud. Tauzia. Brevets, 18 juillet 1618; MC/ET/XXIV/359; fol. CVII; CVIII
      déclaration; Du Bouzet, Bernard; Noël (M.); Tauzia, Gabriel
    - Obligation de Jean Fortin, maître tapissier ès faubourgs Saint-Martin, Saint-Denis et Montmartre, demeurant au faubourg Montmartre envers Barthélemy Dumontier, bourgeois de Paris, de 16 £. en prêt., 12 septembre 1618; MC/ET/XXIV/359; fol. CVIII
      obligation; Fortin, Jean; Dumontier, Barthélemy
    - Obligation de Thomas Tafany ou Tafani, maître maçon bourgeois de Paris, rue de Poitou, envers Nicolas Foulon, compagnon maçon à Paris, de 60 £. en prêt. Brevets, 30 septembre 1618; MC/ET/XXIV/359; fol. XVIII
      obligation; Tafany, Thomas; Foulon, Nicolas; Taphani, Thomas
    - Obligation de Charles de Marcilly, chevalier, comte de Sipierre demeurant ordinairement en son château seigneurial de Thoisy en Bourgogne, bailliage d'Auxois, logé à Paris rue du Four, paroisse Saint-Eustache et de Silvy Daymart, écuyer, maître d'hôtel ordinaire de Mesdames, soeurs du roi, demeurant rue Saint-Honoré, envers Pierre Gaultier, maître barbier chirurgien bourgeois de Paris rue Coquillière, de 1000 £. Indemnité dud. Charles de Marcilly aud. Daymart. Brevets, 1er octobre 1618; MC/ET/XXIV/359; fol. LV, LVIII
      obligation; Marcilly, Charles de; Gaultier, Pierre; Daymart, Silvy
    - Obligation de François, comte de La Rochefoucauld, conseiller du roi en ses conseils d'Etat et privé, capitaine de 100 hommes d'armes de ses ordonnances, lieutenant général pour le roi au gouvernement du haut et bas Poitou, gouverneur de la ville de Poitiers et maître de la garde robe de Sa Majesté, à présent à Paris, logé rue de Béthisy envers Etienne Collas, marchand orfèvre demeurant à Angers, étant à présent à Paris, de 893 £. en prêt qu'il promet rendre dans six mois. Brevets, 31 octobre 1618; MC/ET/XXIV/359; fol. IIII/XX/XIIII
      obligation; La Rochefoucauld, François de; Collas, Etienne
    - Obligation de Nicolas Amelot le jeune, maître maçon à Paris, coutures du Temple et Cécile Joly, sa femme envers Louis Poulain, tailleur de pierre à Paris, de 200 L. en prêt. Brevets, 12 novembre 1618; MC/ET/XXIV/359; fol. VI/XX/II
      obligation; Amelot dit le jeune, Nicolas; Joly, Cécile; Poulain, Louis
    - Obligation de Charles de Clermont, abbé des abbayes de Saint-Ouen et de Saint-Gildas, demeurant à Paris rue Saint-Honoré, envers Siméon Coullard, prêtre, maître ès arts en l'Université de Paris, de 300 l. en prêt., 16 novembre 1618; MC/ET/XXIV/359; fol. XXIIII
      obligation; Clermont, Charles de; Coullard, Siméon
    - Obligation de Ambroise Turban, maître éperonnier à Paris, rue Neuve Saint-Médéric [appelée aussi rue Neuve Saint-Merri]envers Henry Molle, aussi maître éperonnier à Paris, de 24 £. 10 s. en prêt. Brevets, 16 novembre 1618; MC/ET/XXIV/359; fol. IIII/XX/IIII
      obligation; Turban, Ambroise; Mollé, Henri
    - Obligation de Pierre Lemercier, maître brodeur demeurant rue Saint-Honoré et de Louis Durie, maître brodeur demeurant sous la Tonnellerie, envers Robert Frescet, de 60 £. pour deux lettres de maîtrise de brodeur ès faubourg Saint-Denis, 17 décembre 1618; MC/ET/XXIV/359; fol. LVI
      obligation; Lemercier, Pierre; Durie, Louis; Frescet, Robert
    - MARINE du ponant § Obligation de Pierre FERREY, canonnier de la MARINE du ponant, demeurant à Noisy au val de Galie, envers Jacques CALLOT boucher à Paris, de 100 £., 4 janvier 1619; MC/ET/XXIV/359; fol. LXII
      obligation; Ferrey, Pierre; Callot, Jacques
    - LENOBLE (Jean) Geôlier et garde des prisons de Saint-Martin-des-Champs § Obligation de Jacques LELIEVRE, tisserand en toile à Paris, à présent prisonnier à Saint-Martin-des-Champs, envers Jean LENOBLE, de 21 £. pour les dépenses de bouche et autres frais auxdites prisons; Obligation de Marie DURUEIL, à présent prisonnière aux dites prisons, envers Jean LENOBLE, de 12 £. 13 sols pour l'avoir nourrie et assistée durant ses 57 jours de réclusion., 7 janvier 1619 - 5 février 1619; MC/ET/XXIV/359; fol. XXI; fol. XXII
      obligation; Lenoble, Jean
    - PRINCE (Claude) Ecrivain demeurant à Paris rue de Montmorency et Catherine LE GRAND, sa femme § Grosse d'une minute par laquelle Claude PRINCE reconnaissent devoir à Michel RASSENT, prêtre habitué en l'église des Quinze-Vingts, la somme de 232 £. en prêt., 23 janvier 1619; MC/ET/XXIV/359; fol. IIII/XX/VIII
      Prince, Claude
    - CUGNAC (Antoine de) chevalier, seigneur de DAMPIERRE et autres lieux, demeurant ordinairement à la suite et près la personne du Roi, à présent à Paris, rue Champfleury § Obligation de Antoine de CUGNAC envers Jacques de la MELCHASSIE, chevalier, seigneur de LA COSTE, de 936 l. pour vente de deux chevaux., 6 février 1619; MC/ET/XXIV/359; fol. XLVI
      obligation; Cugnac, Antoine de
    - TAPISSIER (Me) BARÉ (Mathurin) rue de la Tisseranderie § Indemnité par...; Idem; (BREVETS), 12 février 1619 - 28 février 1619; MC/ET/XXIV/359; fol. VI/XX/XV; fol. IIII/XX/XI
      Baré, Mathurin
    - BARÉ (Mathurin) maître tapissier à Paris rue de la Tisseranderie § Promesse de. .. à Nicolas MORIZE, de l'acquitter et indemniter d'une obligation par eux solidairement faite ce jour (devant notaires soussignés) à Philbert de CHOISY, commis de l'argenterie du Roi. Idem, 12 février 1619 - 28 février 1619; MC/ET/XXIV/359; fol. VI/XX/XV; fol. IIII/XX/XI
      obligation; Baré, Mathurin
    - BORNE (Guillaume) maître gantier à Paris, rue des Saints-Pères à Saint-Germain-des-Prés. § Obligation de Guillaume BORNE envers Nicolas LE VASSEUR, procureur au Châtelet, de 161 l. en prêt., 25 février 1619; MC/ET/XXIV/359; fol. XXIX
      obligation; Borne, Guillaume
    - ARTILLERIE de France (cannonier ordinaire de l') CHASTILLON (Jean) rue Coquillière § Obligation de Jean CHASTILLON (BREVETS), 17 avril 1619; MC/ET/XXIV/359; fol. CXVI
      obligation; Chastillon, Jean
    - SITTART (André) marchand libraire, bourgeois de Paris, au Mont Saint-Hilaire § Obligation de André SITTART envers Marie SITTART, sa soeur, femme de Claude de BIGNIERS, écuyer, gendarme de la compagnie du Roi, demeurant rue Thibaud aux Dés, de 349 £. en prêt (BREVETS), 19 avril 1619; MC/ET/XXIV/359; fol. IIII/XX/
      obligation; Sittart, André
    - MESSAGER REGNARD (Michel) MESSAGER ordinaire de Nemours, y demeurant, à présent logé à Paris Place aux Veaux, enseigne de la Truie § Obligation de Michel REGNARD (BREVETS), 9 mai 1619; MC/ET/XXIV/359; fol. LXXIIII
      obligation; Regnard, Michel
    - BLANCHET (Jean de) écuyer sieur de PEGUY demeurant à Ferac en Périgord, actuellement à Paris, rue Dauphine § Obligation de Jean de BLANCHET envers Jean LE HONGRE, Maître tailleur d'habits, de 300 l. restant à payer de 530 livres pour vente de 2 habillements complets, l'un d'écarlate garni de galons et boutons d'or et argent, l'autre de satin couleur amarante etc..., 20 mai 1619; MC/ET/XXIV/359; fol. CIII
      obligation; Blanchet, Jean de
    - TAPISSERIE (tenture de) § Obligation de Nicolas DANIEL, écuyer, sieur de GIVERNY près de Vernon en Normandie, étant ce jour à Paris, envers Antoine GARREAU, le jeune, marchand tapissier à Aubusson, de 400 £. restant de 470 £. pour vente d'une. .. d'Auvergne, où est dépeinte une chasse et contenant 8 pièces. (BREVETS), 1er juillet 1619; MC/ET/XXIV/359; fol. LII
      acte de vente; obligation; Garreau, Antoine
    - GROSSI (Antoine-François) (signé J.L. GROSSI) écrivain italien demeurant à Paris rue du Chantre § Obligation de Antoine-François GROSSI envers Jean PANNIQUINI, apothicaire et valet de chambre de la reine mère, marchand épicier bourgeois de Paris, rue de l'Arbre-Sec, de 157 £. dont 60 £. pour médicaments et drogues. (BREVETS), 9 septembre 1619; MC/ET/XXIV/359; fol. VI/XX/III
      obligation; Grossi, Antoine-François
    - LE MAISTRE (Guillaume) Parcheminier ordinaire du roi en la suite de son conseil § Obligation de Marie HARAN, femme de Gabriel CHASTEAU, valet de chambre du sieur de BEAULIEU, capitaine de la galère du duc de GUISE, demeurant à Blois, à présent à Paris, envers Hélie MONDY, veuve de Guillaume LE MAISTRE, demeurant rue des Poulies, de 85 £. tant pour dépense de bouche qu'argent prêté, depuis 12 ans que la dite HARAN fait des voyages, et qu'elle promet rendre dans un mois. (BREVETS), 6 novembre 1619; MC/ET/XXIV/359; fol. VI/XX/XVIII
- Répertoire(s) de Jean II CHAPELLAIN, juillet 1610 - 1619; MC/RE/XXIV/4
  - Répertoire. 1610, juillet - 1619, juillet 1610 - 1619; MC/RE/XXIV/4
    Informations concernant le classement et la cotation:
    Le niveau inférieur de description, quand il existe, correspond aux mentions d'actes contenues dans le répertoire. Parmi celles-ci, certaines peuvent y être décrites, de manière plus ou moins détaillée. Pour consulter l'acte proprement dit, il convient de rechercher la cote au niveau des articles (registre ou liasse) des minutes du notaire (cote de type 'MC/ET').